【裁判字號】    97,簡抗,5
【裁判日期】    970731
【裁判案由】    竊盜
【裁判全文】
臺灣花蓮地方法院刑事裁定               97年度簡抗字第5號
抗  告  人
即  被  告  甲○○
上列抗告人因竊盜案件，不服本院花蓮簡易庭97年度花簡字第61
5號，中華民國97年6月23日所為第一審裁定（聲請簡易判決處刑
案號：97年度偵字第1437號），提起抗告，本院管轄之第二審合
議庭裁定如下：
    主  文
抗告駁回。
    理  由
一、抗告意旨略以：抗告人即被告甲○○未於法定10日內提出上
    訴，已喪失上訴權，但對原判決仍極為不服，因為被告在警
    詢及偵查中，已供述在長橋里公路局養工處的圍牆外之雜草
    叢處撿拾扣案之贓物，但檢察官聲請簡易判決處刑的犯罪事
    實欄卻記載為在倉庫內行竊，與真實情形不符，即有未依證
    據認定犯罪之情形，為此提起抗告，是請求准予上訴的機會
    ，俾能重新審認事實，以維權益云云。
二、本院之判斷：
(一)、按對於簡易判決有不服者，得上訴於管轄之第二審地方法院
    合議庭，其上訴並準用通常程序上訴規定；而通常程序上訴
    期間為10日，自送達判決後起算；原審法院認為上訴有不合
    法律上程式或法律上不應准許或其上訴權已經喪失者，應裁
    定駁回之，刑事訴訟法第455條之1第 3項、第349條、第362
    條前段分別定有明文。
(二)、抗告人即被告因竊盜案件，經本院於97年5 月29日以97年度
    花簡字第615 號簡易判決處有期徒刑三月，如易科罰金，以
    新臺幣1,000 元折算1 日，上開判決書正本於97年6 月3 日
    即已合法送達於上訴人即被告甲○○（按係由與被告同住之
    胞姐郭秀美合法收受送達，依法已生補充送達之效力），有
    送達證書一紙附卷可稽，上開判決送達被告之處所係在花蓮
    市區，而向本院為訴訟行為，依法院當事人在途期間標準規
    定，不計在途期間，故本件送達之上訴期間，業於96年6 月
    13日（星期五）已屆滿上訴期間。
(三)、抗告人遲至96年6 月19日始以書狀向本院提出上訴，此有蓋
    有原審收狀戳之抗告人所提之刑事上訴狀附卷可憑，顯已逾
    越上訴期間。而抗告人所舉之抗告理由，均無涉於上訴期間
    回復原狀等情，從而，揆諸前揭說明，原審以其上訴違背法
    律上之程式，裁定駁回上訴，洵屬有據。抗告人抗告意旨請
    求撤銷原裁定准予上訴，要無理由，應予駁回。
據上論斷，應依刑事訴訟法第455條之1第4項、第412條，裁定如
主文。
中    華    民    國    97    年    7     月    31    日
                        臺灣花蓮地方法院刑事第二庭
                            審判長法  官    林碧玲
                                  法  官    吳韻馨
                                  法  官    沈培錚
上列正本證明與原本無異。
本件不得抗告。
中    華    民    國    97    年    7     月    31    日
                                   書記官


司法院資訊處製作；財團法人民間司法改革基金會備份。
